

RAFAEL MORALES

Digital Marketer International MBA en Marketing Digital

PERFIL

Profesional bilingüe con un total de 7 años de experiencia laboral. Más de 3 años de experiencia en la industria de la tecnología y 2 años trabajando en marketing digital, liderando proyectos de eCommerce, publicidad de pauta paga en internet, SEO y desarrollo de sitios web corporativos y de eCommerce.

HABILIDADES

- SEO & SEM
- · Web Development & Hosting
- · Analytics & Monitoring
- Remarketing

PLATAFORMAS

- Google Analytics + Google Ads
- Google Console + Google Business
- WooCommerce + Mailchimp
- Facebook Ads + Pixel + FB Store

WhatsApp: <u>+57 3052661440</u> rafaelmorales112@hotmail.com
LinkedIn: /in/rafael-morales-otero/

Skype: rafael.e2 WeChat: remorales

CONTACTO

Ubicación actual: Bogotá, Colombia

EXPERIENCIA

SEO & eCommerce Manager Freelance

Active Visions Group | 01/2020 - Presente

- Creación, gestión y ejecución de la estrategia de SEO.
- Gestión de pauta paga y estrategia de redes sociales
- Creación de embudos de conversión.
- Diseño y ejecución de la estrategia de marketing de contenidos.

Digital Marketing Manager

Iluminar | 11/2018 - Presente

- Incremento del KPI de compra repetida de 10% a 35%, implementando una estrategia de email remarketing a clientes potenciales y venta cruzada.
- Logré un ROI de marketing digital de 300%

BI Consultant

Zeus Tecnología | 06/2015 - 10/2018

- Desarrollo del panel financiero para usuario final aumentó la adquisición de licencias del departamento de BI en un 25%
- Elaboré más de 60 informes ad-hoc personalizados para clientes de diferentes industrias: hostelería, comercio minorista, fabricación, salud, viajes, portuaria, etc

EDUCACIÓN

International MBA

ESIC Business & Marketing School - SISU | 2018 - 2020

Gerencia Tributaria

Universidad Tecnológica, Colombia | 2017 - 2018

Administración de empresas

Universidad del Norte, Colombia | 2009 - 2014